臺灣橋頭地方法院刑事判決
                                     110年度訴緝字第20號
                                     110年度訴字第477號
公  訴  人  臺灣橋頭地方檢察署檢察官
被      告  黃英琮



指定辯護人  本院公設辯護人李佩娟
上列被告因毒品危害防制條例等案件，經檢察官提起公訴（109
年度偵字第5011號、109 年度偵字第5639號、109 年度偵字第
5640號、110 年度偵緝字第523 號、110 年度偵緝字第524 號）
，本院合併審理判決如下：
    主  文
黃英琮犯如附表一編號1 至編號12主文欄所示之罪，共拾貳罪，
各處如附表一編號1 至編號12主文欄所示之刑及沒收。附表一編
號1至編號2 、編號4 至編號7 主文欄所示之罪共陸罪（即不得
易科罰金且不得易服社會勞動部分），應執行有期徒刑陸年；附
表一編號3 、編號8 至編號12（即不得易科罰金而得易服社會勞
動部分）主文欄所示之罪共陸罪，應執行有期徒刑壹年貳月。
    事  實
一、黃英琮明知甲基安非他命分別係毒品危害防制條例所公告列
    管之第二級毒品，甲基安非他命亦屬藥事法第22條第1 項第
    1 款所稱之禁藥，不得非法販賣、轉讓、持有，竟基於販賣
    第二級毒品以營利之犯意，於附表一編號1至編號2 、編號4
     至編號7 所示時地，以各編號所示之價格、數量及方法，
    販賣並交付第二級毒品甲基安非他命予各該編號所示之人；
    又基於轉讓禁藥即第二級毒品甲基安非他命之犯意，於附表
    一編號3 、編號8 至編號12所示時、地，無償轉讓禁藥即甲
    基安非他命予各該編號所示之人（無證據證明已達淨重10公
    克以上）。嗣經警於109 年4 月21日14時27分許、同年5 月
    13日16時許，在其高雄市○○區○○街00巷00號搜索，分別扣得
    如附表二及附表三所示之物，始悉上情。
二、案經高雄市政府警察局仁武分局及高雄市政府警察局刑事警
    察大隊移送臺灣橋頭地方檢察署檢察官偵查起訴。
    理  由
壹、證據能力之說明：
    按被告以外之人於審判外之言詞或書面陳述，屬傳聞證據，
    原則上不得作為證據；惟按被告以外之人於審判外之陳述，
    雖不符刑事訴訟法第159 條之1 至第159 條之4 之規定，而
    經當事人於審判程序同意作為證據，法院審酌該言詞陳述或
    書面陳述作成時之情況，認為適當者，亦得為證據，刑事訴
    訟法第159 條第1 項、第159 條之5 第1 項分別定有明文。
    查本判決所引用屬於傳聞證據之部分，均已依法踐行調查證
    據程序，且檢察官及被告、辯護人於本院審理時，均明示同
    意有證據能力（訴緝卷第143頁；訴二卷第72頁），基於尊
    重當事人對於傳聞證據之處分權，及證據資料愈豐富愈有助
    於真實發現之理念，本院審酌該等證據作成時情況，並無違
    法取證之瑕疵，且無顯不可信之情形，以之作為證據應屬適
    當，自均有證據能力。
貳、實體部分
一、認定犯罪事實所憑之證據及理由
  ㈠上揭犯罪事實業據被告黃英琮於警詢、偵訊及本院審理時均
    坦承不諱（警卷第7 頁至第10頁、第22頁；偵一卷第15頁；
    訴緝卷第141 頁至第143 頁；警一卷第10頁至第18頁；偵六
    卷第25頁至第71頁；訴二卷第69頁至第72頁），並據證人洪
    鼎程、黃熙亮、許微聰、邱弘毅、黃高源、李信穎、黃富成
    於警詢、偵訊中證述明確（警卷第55頁至第61頁；警一卷第
    25頁至第30頁、第41頁至第46頁、第59頁至第63頁、第85頁
    至第89頁；他一卷第8 頁至第10頁、第54頁、第57頁至第58
    頁；他二卷第18頁至第19頁、第185 頁至第186 頁；偵四卷
    第35頁至第38頁、第43頁至第45頁、第51頁至第54頁、第59
    頁至第62頁、第92頁），復有被告與黃高源、黃富成之通訊
    監察譯文表（警一卷第19頁至第20頁、第97頁至第98頁）、
    被告與李信穎、黃富成、洪鼎程之LINE通訊軟體對話紀錄翻
    拍照片（警卷第87頁；警一卷第23頁至第24頁、第67頁至第
    68頁、第121 頁至第122 頁）、被告與邱弘毅之通話紀錄翻
    拍照片（警一卷第53頁至第54頁）、本院109 年聲搜字第21
    1 號搜索票1 份（警卷第17頁）、高雄市政府警察局仁武分
    局109 年4 月21日搜索扣押筆錄、扣押物品目錄表各1份（
    警卷第23頁至第27頁）、高雄市刑事警察大隊109 年5月13
    日搜索扣押筆錄、扣押物品目錄表扣押物品收據、扣押物品
    照片、現場照片（警一卷第127 頁至第133 頁、第137頁至
    第142 頁）、本院109 年聲監字第78號、109 年聲監續字第
    199 號、109 年聲監續字第246 號通訊監察書（警一卷第14
    7 頁至第151 頁、第153 頁至第157 頁、第159 頁至第163 
    頁）等在卷可參，足認被告之任意性自白與事實相符，上開
    事實應可認定。
  ㈡又販賣第二級毒品，本無一定價格，各次買賣之價格，當亦
    各有差異，隨供需雙方之資力、關係之深淺、需求之數量、
    貨源之充裕與否、販賣者對於資金之需求如何及殷切與否，
    以及政府查緝之態度，進而為各種不同之風險評估，而為機
    動性之調整，是其價格標準，自非一成不變，且販賣者從各
    種「價差」或「量差」或係「純度」謀取利潤方式，或有差
    異，然其所圖利益之非法販賣行為目的，則屬相同，並無二
    致。衡以近年來毒品之濫用，危害國民健康與社會安定日益
    嚴重，治安機關對於販賣或施用毒品之犯罪行為，無不嚴加
    查緝，各傳播媒體對於政府大力掃毒之決心亦再三報導，已
    使毒品不易取得且物稀價昂，苟被告於買賣第二級毒品之交
    易過程中無利可圖，實無甘冒被取締移送法辦判處重刑之危
    險而平白從事第二級毒品買賣之理。是其販入之價格必較其
    出售之價格為低，而有從中賺取買賣價差或量差牟利之意圖
    及事實，應屬合理認定。且被告業已自承販賣3500元甲基安
    非他命可賺取1000元，販賣1000元可賺取約200 元至300 元
    之甲基安非他命等語（見訴字卷第71頁），堪認被告本案販
    賣第二級毒品之犯行，確有營利意圖無訛。
  ㈢綜上所述，本案事證明確，被告犯行已堪認定，應依法論科
    。
二、論罪科刑
  ㈠按行為後法律有變更者，適用行為時之法律；但行為後之法
    律有利於行為人者，適用最有利於行為人之法律，刑法第2
    條第1 項定有明文。查被告行為後，毒品危害防制條例第4 
    條第2 項、第17條第2 項業於109 年1 月15日修正，並於同
    年7 月15日施行，毒品危害防制條例第4 條第2 項法定刑部
    分，由修正前「處死刑或無期徒刑；處無期徒刑者，得併科
    1 千萬元以下罰金」，修正為「處死刑或無期徒刑；處無期
    徒刑者，得併科1 千5 百萬元以下罰金」，經比較新舊法結
    果，修正後之規定未有利於被告；又修正前毒品危害防制條
    例第17條第2 項規定：「犯第4 條至第8 條之罪於偵查及審
    判中均自白者，減輕其刑」，修正後毒品危害防制條例第17
    條第2 項則規定：「犯第4 條至第8 條之罪於偵查及歷次審
    判中均自白者，減輕其刑」，而增加須於「歷次」審判中均
    自白，始得依該條項減輕其刑之要件，是修正後之規定，亦
    未有利於被告。因此，均應依刑法第2 條第1 項前段規定，
    適用行為時即修正前毒品危害防制條例第4 條第2 項、第17
    條第2 項之規定論處。
  ㈡按行為人轉讓甲基安非他命（未達法定應加重其刑之一定數
    量）予成年男子，同時該當藥事法第83條第1 項轉讓禁藥罪
    及毒品條例第8 條第2 項轉讓第二級毒品罪之構成要件。因
    轉讓禁藥罪之法定刑為7 年以下有期徒刑，得併科新臺幣50
    00萬元以下罰金，較轉讓第二級毒品罪之法定刑6 月以上5
    年以下有期徒刑，得併科新臺幣70萬元以下罰金為重，故應
    依重法優於輕法之原則，擇較重之轉讓禁藥罪論處（最高法
    院109 年度台上大字第1089號刑事大法庭裁定意旨參照）。
    另依98年11月20日公布之轉讓毒品加重其刑之數量標準第2
    條第1 項第2 款規定：轉讓第二級毒品淨重10公克以上者，
    加重其刑至2 分之1 。查證人許微聰、李信穎、黃富成於偵
    訊時分別證稱被告各次轉讓之甲基安非他命或僅夠其等施用
    1 次，或為被告施用後所餘無償轉讓等語（他二卷第186 頁
    ；偵四卷第37頁、第44頁至第45頁、第92頁），應堪認定被
    告供予其等之甲基安非他命重量應屬微少，且本案並無證據
    顯示被告各次轉讓予其等之甲基安非他命數量已達「轉讓毒
    品加重其刑之數量標準」，依「罪證有疑，利歸被告」之法
    則，尚難認被告轉讓之甲基安非他命淨重已達10公克以上，
    自無適用毒品危害防制條例第8 條第6 項加重其刑之必要。
    又被告為上開犯行時，證人許微聰、李信穎、黃富成已係成
    年人之事實，此有其等警詢筆錄受詢問人欄可參，自無庸依
    同條例第9 條之規定加重其刑。
  ㈢是核被告附表一編號1 至編號2 、編號4 至編號7 所為，均
    係違反修正前毒品危害防制條例第4 條第2 項之販賣第二級
    毒品罪；附表一編號3 、編號8 至編號12所為，均係犯藥事
    法第83條第1 項之轉讓禁藥罪。被告持有第二級毒品甲基安
    非他命進而販賣，其持有第二級毒品之低度行為均應分別為
    其嗣後販賣第二級毒品之高度行為所吸收，不另論罪。被告
    持有甲基安非他命之行為與轉讓行為同為實質上一罪之階段
    行為，高度之轉讓行為既已依藥事法加以處罰，是依法律適
    用完整性之法理，其低度之持有甲基安非他命行為，自不能
    再行割裂適用毒品危害防制條例第11條第2 項持有第二級毒
    品罪予以處罰，而藥事法既無處罰持有禁藥之明文，被告持
    有禁藥甲基安非他命部分，自無庸予以處罰，附此敘明。被
    告所犯附表一編號1 至編號12等12次犯行，犯意各別，行為
    互殊，應予分論併罰。
  ㈣刑之加重減輕事由
  ①被告前因違反毒品危害防制條例案件，經臺灣高雄地方法院
    以104 年度審易字第1308號判處有期徒刑7 月確定，於105
    年11月27日執行完畢之事實，有臺灣高等法院被告前案紀錄
    表在卷可查（訴緝卷第309頁至第311頁），是被告受有期徒
    刑執行完畢後，5 年內故意再犯本案有期徒刑以上之罪，均
    為累犯。至司法院釋字第775 號解釋，依解釋文及理由之意
    旨，係指構成累犯者，不分情節，一律加重最低本刑，於不
    符合刑法第59條所定要件之情形下，致生行為人所受之刑罰
    超過其所應負擔罪責之個案，不符罪刑相當原則、比例原則
    。於此範圍內，在修正前，為避免發生上述罪刑不相當之情
    形，法院就該個案應裁量是否加重最低本刑；依此，該解釋
    係指個案應量處最低法定刑、又無法適用刑法第59條在內減
    輕規定之情形，法院應依此解釋意旨裁量不予加重最低本刑
    （最高法院108 年度台上字第338 號刑事判決意旨參照），
    而本件被告犯罪情節，並無上開解釋所指罪刑不相當之情事
    ，爰依上揭規定，除無期徒刑不予加重外，均依法加重其刑
    。
  ②被告於警詢、偵查及審理中始終坦白承認附表一編號1 至編
    號2 、編號4 至編號7 販賣第二級毒品之犯行，爰依修正前
    毒品危害防制條例第17條第2 項之規定，就其5 次販賣第二
    級毒品犯行，均減輕其刑，並依法先加後減之。
  ③次按行為人轉讓同屬禁藥之第二級毒品甲基安非他命（未達
    法定應加重其刑之一定數量）予成年人（非孕婦），依重法
    優於輕法之原則，擇較重之藥事法第83條第1 項轉讓禁藥罪
    論處，如行為人於偵查及審判中均自白，仍應適用毒品危害
    防制條例第17條第2 項規定減輕其刑（最高法院刑事大法庭
    109 年度台上大字第4243號裁定參照）。本件被告於偵查及
    審理中對附表一編號3 、編號8 至編號12均坦承犯行，已如
    前述，依上開說明，自應依修正前毒品危害防制條例第17條
    第2 項規定均減輕其刑，並依法先加後減之。另因被告此部
    分所犯係法條競合之一罪，雖適用輕法之減刑規定，仍應就
    重法之法定刑予以減輕其刑，此與想像競合犯之輕罪減刑規
    定僅供量刑參考有所不同，附此敘明。
  ④按毒品危害防制條例第17條第1 項規定旨在鼓勵下游者具體
    供出其毒品上游，擴大追查毒品來源，俾有效斷絕毒品之供
    給，以杜絕毒品泛濫。次按該條項所謂「因而查獲」之「查
    獲」係屬偵查機關之權限，而查獲之「屬實」與否，則為法
    院職權認定之事項，應由法院做最後審查並決定其真實性。
    換言之，「查獲」與「屬實」應分別由偵查機關及事實審法
    院分工合作，即對於被告揭發或提供毒品來源之重要線索，
    應交由相對應之偵查機關負責調查核實，而法院原則上不問
    該被舉發案件進行程度如何，應根據偵查機關已蒐集之證據
    綜合判斷有無「因而查獲」之事實，不以偵查結論作為查獲
    屬實與否之絕對依據。是倘若偵查機關已說明尚未能查明被
    告舉發之毒品來源，或根本無從查證者，為避免拖延訴訟，
    法院自可不待偵辦結果即認定並無「因而查獲」（最高法院
     109 年度台上字第 4993 號刑事判決參照）。經查，本案
    被告雖於警詢中供稱其第二級毒品甲基安非他命的來源，是
    向趙逸峰購買，最後一次係在109年4月13日20時30分許，在
    高雄市○○區○○路00號，購買3000元之甲基安非他命，並提供
    趙逸峰之行動電話供警追查等語（警卷第10頁至第12頁）。
    然經高雄市政府警察局仁武分局員警依被告所提供之綽號「
    風阿」（趙逸峰）使用之門號向本院申請上線監聽，因欲申
    請之門號已遭他單位上線監聽中（碰線），且被告於警詢中
    所述係屬單一指證，亦無其他事證可以佐證趙逸峰有販毒之
    情事，該分局遂無從查獲被告所述毒品上游或其他正、共犯
    ，以及辦理移送該管地檢署偵辦；且被告所提供之情資，該
    分局亦未與高雄市政府警察局刑事警察大隊或其他偵查機關
    共同偵辦或提供相關情資續行追查等情，有該分局110 年12
    月8 日、111年3月1日警員職務報告（訴緝卷第157頁）在卷
    可稽，應堪認警方並未因被告上開供述因而查獲毒品之上游
    及其他正、共犯。至趙逸峰雖因販賣第二級毒品案件，經臺
    灣高雄地方檢察署檢察官以110年度偵字第7053、8423號提
    起公訴，有該案起訴書在卷可稽（訴緝卷第177頁至第180頁
    ），然該案趙逸峰販售第二級毒品之對象並未包含被告，且
    該案係因警方於對綽號「華仔」之人所持用行動電話實施通
    訊監察期間，發現趙逸峰持用電話撥打給綽號「華仔」，有
    涉嫌販賣毒品之談話內容，故以該對話向本院聲請認可後上
    線監察等情，有高雄市政府警察局刑事警察大隊111 年1 月
    26日函文暨111 年1 月24日職務報告（訴緝卷第231頁至233
    頁），顯見趙逸峰為警查獲經檢察官提起公訴之部分，與被
    告之供述間並無因果關係，且卷內亦無其他證據可資證明趙
    逸峰為其為本案犯行之毒品來源且因其供述查獲，自無適用
    毒品危害防制條例第17條第1 項規定減輕其刑之餘地。
  ㈤科刑部分
  ①按藥事法第83條第1 項轉讓禁藥罪（重法）之法定最輕本刑
    較毒品條例第8 條第2 項之轉讓第二級毒品罪（輕法）之法
    定最輕本刑為輕，如仍得在重法之最輕本刑以上、輕法之最
    輕本刑之下，量定其宣告刑，即有重法輕罰之不合理現象。
    因此，在別無其他減輕其刑事由時，量刑不宜低於輕法即毒
    品條例第8 條第2 項所規定之最低法定刑，以免科刑偏失，
    始符衡平（最高法院刑事大法庭109 年度台上大字第4243號
    裁定參照）。查本案被告有上開減刑規定之適用，經以上開
    減刑規定後，輕法即毒品條例第8 條第2 項所之最低法定刑
    已減為有期徒刑3 月，是本案被告之科刑自不得低於有期徒
    刑3 月，合先敘明。
  ②爰審酌被告明知甲基安非他命係毒品危害防制條例第2 條第2
     項第2 款所定之第二級毒品，亦屬藥事法所規定之禁藥，
    均高度戕害人身，一經染毒，極易成癮，影響頗為深遠，況
    毒品對社會秩序及國民健康危害至深且鉅，如任其氾濫、擴
    散，影響社會治安，危害非淺，竟無視國家對於杜絕毒品犯
    罪之禁令，以營利之意，販售第二級毒品予洪鼎程、黃熙亮
    、邱弘毅、黃高源，並無償轉禁藥即甲基安非他命予許微聰
    、李信穎、黃富成，有害他人身心健康，危害社會風氣，亦
    助長毒品氾濫，並足以衍生其他犯罪，所為殊無可取；惟念
    及被告犯罪後在偵查及本院審理中尚知坦認本案全部犯行，
    犯後態度尚可；兼衡被告本案販賣第二級毒品及轉讓禁藥之
    數量、金額及犯罪獲利程度等情況，暨衡及被告於本院審理
    時自陳教育程度為國中肄業，入監前在夜市擺攤賣內衣褲，
    月收入約3萬元，與配偶及65歲之母親同住（訴緝卷第298頁
    ）等一切情狀，分別量處如附表一主文欄所示之刑。
　③定應執行刑：
　　被告所犯販賣第二級毒品罪共6罪，均為不得易科罰金且不
    得易服社會勞動之罪，所犯轉讓禁藥共6罪，均為不得易科
    罰金而得易服社會勞動之罪，本院自得依法分別定其應執行
    刑。本院審酌被告販賣第二級毒品部分，販賣對象僅為洪鼎
    程等4人，犯罪時間均集中於109 年2月至同年4月；轉讓禁
    藥之部分，轉讓對象為許微聰等3人，犯罪時間集中於109年
    4 月至同年5月間，是被告所犯不得易科罰金且不得易服社
    會勞動之罪及不得易科罰金而得易服社會勞動之罪，犯罪過
    程相似，各罪罪責內涵同質性甚高，為免以實質累加方式定
    應執行刑，處罰之刑度顯將超過其行為之不法內涵，爰就被
    告所犯不得易科罰金且不得易服社會勞動部分（共6罪）及
    不得易科罰金而得易服社會勞動部分（共6 罪），分別定其
    應執行刑如主文後段所示。
三、沒收
  ㈠被告所犯附表一編號1 至編號2 、編號4 至編號7 販賣第二
    級毒品之犯行，所獲如各該編號「金額」欄所示之價金，均
    為其犯罪所得且未扣案，應分別依刑法第38條之1 第1 項前
    段、第3 項規定宣告沒收，並諭知於全部或一部不能沒收或
    不宜執行沒收時，追徵其價額。
  ㈡扣案附表二編號6、編號7所示之物係被告為附表一編號1、編
    號2販賣第二級毒品所用之物，業據其於本院供承不諱（訴
    緝卷第143頁）；附表二編號8所示黑色手機1支，為被告附
    表一編號1、編號6、編號7 販賣第二級毒品所用之聯絡工具
    ，均應依毒品危害防制條例第19條第1 項之規定，分別於各
    次罪刑項下諭知沒收。
　㈢按查獲之第一、二級毒品及專供製造或施用第一、二級毒品
    之器具，不問屬於犯罪行為人與否，均沒收銷燬之，毒品危
    害防制條例第18條第1 項前段定有明文。扣案如附表二編號
    1 所示之安非他命2包，均為被告所有，且驗後如附表二編
    號1 備註欄所示均含有第二級毒品甲基安非他命之事實，有
    高雄市立凱旋醫院109年6月24日高市凱醫驗字第64869號濫
    用藥物成品檢驗鑑定書1份可參（偵一卷第73頁）。被告亦
    於本院供此部分毒品為其附表一編號1、編號2販賣第二級毒
    品所餘之物等語（訴緝卷第142頁），自應與難以將毒品析
    離之包裝袋，均認屬查獲之毒品，應依毒品危害防制條例第
    18條第1 項前段之規定，於被告所犯如附表一編號2所示販
    賣第二級毒品所處罪刑項下，宣告沒收銷燬之。
  ㈣至扣案附表二編號2 至編號5 所示之物，以及附表三編號1至
    編號4 所示之物（業經檢察官於起訴書表明均與本案無關，
    不聲請沒收），依本案現存案卷證據資料，查無其他事證可
    資證明與本案犯行有關，是就此部分案物均毋庸為沒收之宣
    告，附此敘明。
據上論斷，應依刑事訴訟法第299 條第1 項前段，判決如主文。
本案經檢察官吳正中、黃聖淵提起公訴，檢察官陳登燦到庭執行
職務。
中　　華　　民　　國　　111 　年　　4 　　月　　8 　　日
                  刑事第一庭    審判長法　官  楊智守
　　　　　　　　　                    法  官  王奕華
　　　　　　　　　                    法  官  陳狄建
卷證對照表：　　　　　　　 
110年度訴緝字第20號部分： 一、高雄市政府警察局仁武分局高市警仁分偵字第10971191900號，稱警卷 二、臺灣橋頭地方檢察署109年度他字第805號，稱他一卷 三、臺灣橋頭地方檢察署109年度他字第877號，稱他二卷 四、臺灣橋頭地方檢察署109年度偵字第5011號，稱偵一卷 五、臺灣橋頭地方檢察署109年度偵字第5639號，稱偵二卷 六、臺灣橋頭地方檢察署109年度偵字第5640號，稱偵三卷 七、臺灣橋頭地方法院109年度聲羈字第88號，稱聲羈一卷 八、臺灣橋頭地方法院109年度訴字第385號，稱訴一卷 九、臺灣橋頭地方法院110年度訴緝字第20號，稱訴緝卷 110年度訴字第477號部分： 一、高雄市政府警察局刑事警察大隊高市警刑大偵4字第10971529100號，稱警一卷 二、高雄市政府警察局刑警大隊高市警刑大偵4字第10972268100號，稱警二卷 三、臺灣橋頭地方檢察署109年度偵字第5878號，稱偵四卷 四、臺灣橋頭地方檢察署109年度偵字第8864號，稱偵五卷 五、臺灣橋頭地方檢察署110年度偵緝字第523號，稱偵六卷 六、臺灣橋頭地方檢察署110年度偵緝字第524，稱偵七卷 七、臺灣橋頭地方法院109年度聲羈字第111號，稱聲羈二卷 八、臺灣橋頭地方法院110年度訴字第477號，稱訴二卷 
附表一：
編號 交易時間（民國） 交易地點 交易對象 毒品種類  金額（新台幣） 交易方式 主文 1 109年2月1日22時40分許 高雄市○○區○○路000 號統一超商前 洪鼎程 甲基安非他命1 包（毛重約0.6公克） 1500元 先由洪鼎程以LINE通訊軟體電話功能聯絡黃英琮，再行撥打黃英琮所持用0000000000號行動電話聯繫約妥見面時間、地點，雙方見面後，由黃英琮交付毒品及收款。 黃英琮犯販賣第二級毒品罪，累犯，處有期徒刑參年捌月。 扣案附表二編號6至編號8所示之物沒收；未扣案販賣第二級毒品犯罪所得新臺幣壹仟伍佰元沒收，於全部或一部不能沒收或不宜執行沒收時，追徵其價額。 2 109年2月23日14時許 高雄市大樹區水寮國小前 黃熙亮 甲基安非他命1 包（約4分之1錢） 2500元 由黃熙亮直接到黃英琮位於高雄市○○區○○街00巷00號住處向黃英琮表示要購買甲基安非他命，黃英琮應允後，要求黃熙亮前往水寮國小前等候，黃英琮再徒步前往會面。兩人會面後，由黃英琮交付甲基安非他命給黃熙亮，並向黃熙亮收款。 黃英琮犯販賣第二級毒品罪，累犯，處有期徒刑參年拾月。 扣案附表二編號1所示第二級毒品均沒收銷燬；扣案附表二編號6、編號7所示之物沒收；未扣案販賣第二級毒品犯罪所得新臺幣貳仟伍佰元沒收，於全部或一部不能沒收或不宜執行沒收時，追徵其價額。 3 109 年4 月21日13、14時許 黃英琮位於高雄市○○區○○街00巷00號住處 許微聰 甲基安非他命 無償 由許微聰在左列時、地直接向黃英琮索討甲基安非他命，黃英琮則是無償轉讓裝有甲基安非他命之玻璃球給許微聰。 黃英琮犯轉讓禁藥罪，累犯，處有期徒刑伍月。  4 109年02月中旬某日23時許 高雄市○○區○○街00巷00號之黃英琮住所客廳內 邱弘毅 甲基安非他命   3500元 邱弘毅以LINE通訊軟體與黃英琮連絡，雙方於左列時間在左列地點交易，黃英琮將甲基安非他命1小包交給邱弘毅，邱弘毅則交付3500元給黃英琮。 黃英琮犯販賣第二級毒品罪，累犯，處有期徒刑肆年。 未扣案販賣第二級毒品犯罪所得新臺幣參仟伍佰元沒收，於全部或一部不能沒收或不宜執行沒收時，追徵其價額。 5 109年04月15日23許 高雄市○○區○○街00巷00號之黃英琮住所客廳內 邱弘毅 甲基安非他命   3500元 邱弘毅以LINE通訊軟體與黃英琮連絡，雙方於左列時間在左列地點交易，黃英琮將甲基安非他命1小包交給邱弘毅，邱弘毅則交付3500元給黃英琮。 黃英琮犯販賣第二級毒品罪，累犯，處有期徒刑肆年。 未扣案販賣第二級毒品犯罪所得新臺幣參仟伍佰元沒收，於全部或一部不能沒收或不宜執行沒收時，追徵其價額。 6 109年3月4日20時10分許 高雄市○○區○○街00巷00號之黃英琮住所外 黃高源 甲基安非他命   1000元 黃高源以行動電話0000000000與黃英琮使用之0000000000號行動電話連絡，雙方於左列時間在左列地點交易，黃英琮將甲基安非他命1小包交給黃高源，黃高源則交付1000元給黃英琮。 黃英琮犯販賣第二級毒品罪，累犯，處有期徒刑參年柒月。 扣案附表二編號8所示之物沒收；未扣案販賣第二級毒品犯罪所得新臺幣壹仟元沒收，於全部或一部不能沒收或不宜執行沒收時，追徵其價額。 7 109年3月10日22時38分許 高雄市○○區○○街00巷00號之黃英琮住所外 黃高源 甲基安非他命   1000元 黃高源以行動電話0000000000與黃英琮使用之0000000000號行動電話連絡，雙方於左列時間在左列地點交易，黃英琮將甲基安非他命1小包交給黃高源，黃高源則交付1000元給黃英琮。 黃英琮犯販賣第二級毒品罪，累犯，處有期徒刑參年柒月。 扣案附表二編號8所示之物沒收；未扣案販賣第二級毒品犯罪所得新臺幣壹仟元沒收，於全部或一部不能沒收或不宜執行沒收時，追徵其價額。 8 109年4月27日凌晨5時許 高雄市○○區○○街00巷00號之黃英琮住所 李信穎 甲基安非他命 無償 李信穎以LINE通訊軟體與黃英琮聯繫後，雙方於左列時間，在左列地點碰面，黃英琮施用完甲基安非他命後，將剩餘之甲基安非他命無償提供予李信穎當場施用。 黃英琮犯轉讓禁藥罪，累犯，處有期徒刑伍月。 9 109年4月27日20時30分許 高雄市仁武區之大灣夜市內 李信穎 甲基安非他命 無償 李信穎以LINE通訊軟體與黃英琮聯繫後，雙方於左列時間，在左列地點碰面，黃英琮將1小包甲基安非他命無償提供予李信穎。 黃英琮犯轉讓禁藥罪，累犯，處有期徒刑伍月。 10 109年5月4日13時許 高雄市○○區○○街00巷00號之黃英琮住所 李信穎 甲基安非他命 無償 雙方於左列時間，在左列地點碰面，黃英琮施用完甲基安非他命後，將剩餘之甲基安非他命無償提供予李信穎當場施用。 黃英琮犯轉讓禁藥罪，累犯，處有期徒刑伍月。 11 109年4月18日14時許 高雄市○○區○○街00巷00號之黃英琮住所 黃富成 甲基安非他命 無償 黃富成以LINE通訊軟體與黃英琮聯繫後，雙方於左列時間，在左列地點碰面，黃英琮施用完甲基安非他命後，將剩餘之甲基安非他命無償提供予黃富成當場施用。 黃英琮犯轉讓禁藥罪，累犯，處有期徒刑伍月。 12 109年5月3日14時許 高雄市○○區○○街00巷00號之黃英琮住所 黃富成 甲基安非他命 無償 黃富成以LINE通訊軟體與黃英琮聯繫後，雙方於左列時間，在左列地點碰面，黃英琮施用完甲基安非他命後，將剩餘之甲基安非他命無償提供予黃富成當場施用。 黃英琮犯轉讓禁藥罪，累犯，處有期徒刑伍月。 
附表二：
編號 物品名稱 數量 所有人 備註   1 第二級毒品安非他命(毛重0.39公克、毛重0.5公克；總毛重0.89公克) 2包 黃英琮 1.B00000000黃英琮-01 (1)檢驗項目：甲基安非他命 (2)結果判定：檢出 (3)外觀及送驗說明：結晶，白色，檢驗前淨重0.207公克、檢驗後淨重0.197公克 2.B00000000黃英琮-02 (1)檢驗項目：甲基安非他命 (2)結果判定：檢出 (3)外觀及送驗說明：結晶，白色，檢驗前淨重0.158公克、檢驗後淨重0.150公克   2 不明白色粉末(0.91公克) 1包 黃英琮    3 不明粉色粉末(0.9公克) 1包 黃英琮    4 玻璃球吸食器 1個 黃英琮  5 塑膠吸食器 1支 黃英琮  6 電子磅秤 1個 黃英琮  7 夾鏈袋 1包 黃英琮  8 OPPO黑色手機(含門號：0000000000號SIM卡1張) 1支 黃英琮  
附表三：
編號 物品名稱 數量 所有人   1 行動電話 門號：0000000000 IMEI：000000000000000； &ZZZZ; &ZZZZ; &ZZZZ; 000000000000000 1支 黃英琮   2 玻璃球吸食器   1支 黃英琮   3 分裝勺   1支 黃英琮   4 甲基安非他命(毛重0.23公克；在玻璃球吸食器內取出)   1包 黃英琮 
以上正本證明與原本無異。
如不服本判決應於收受送達後20日內向本院提出上訴書狀，並應
敘述具體理由；如未敘述上訴理由者，應於上訴期間屆滿後20日
內向本院補提理由書（均須按他造當事人之人數附繕本）「切勿
逕送上級法院」。
中　　華　　民　　國　　111 　年　　4 　　月　　8 　　日
  　　　　　　　　　　　　　　　　　  書記官  謝怡貞
附錄本案論罪科刑法條全文：
修正前毒品危害防制條例第4條
製造、運輸、販賣第一級毒品者，處死刑或無期徒刑；處無期徒
刑者，得併科新臺幣 2 千萬元以下罰金。
製造、運輸、販賣第二級毒品者，處無期徒刑或 7 年以上有期
徒刑，得併科新臺幣 1 千萬元以下罰金。
製造、運輸、販賣第三級毒品者，處 7 年以上有期徒刑，得併
科新臺幣 7 百萬元以下罰金。
製造、運輸、販賣第四級毒品者，處 5 年以上 12 年以下有期
徒刑，得併科新臺幣 3 百萬元以下罰金。
製造、運輸、販賣專供製造或施用毒品之器具者，處 1 年以上
7 年以下有期徒刑，得併科新臺幣 1 百萬元以下罰金。
前五項之未遂犯罰之。

藥事法第83條
明知為偽藥或禁藥，而販賣、供應、調劑、運送、寄藏、牙保、
轉讓或意圖販賣而陳列者，處 7 年以下有期徒刑，得併科新臺
幣 5 千萬元以下罰金。
犯前項之罪，因而致人於死者，處 7 年以上有期徒刑，得併科
新臺幣 1 億元以下罰金；致重傷者，處 3 年以上 12 年以下有
期徒刑，得併科新臺幣 7 千 5 百萬元以下罰金。
因過失犯第 1 項之罪者，處 2 年以下有期徒刑、拘役或科新臺
幣 5 百萬元以下罰金。
第 1 項之未遂犯罰之。